【裁判字號】    92,易,599
【裁判日期】    920620
【裁判案由】    贓物
【裁判全文】
臺灣彰化地方法院刑事判決                          九十二年度易字第五九九號
    公  訴  人  臺灣彰化地方法院檢察署檢察官
    被      告  甲○○
右列被告因贓物案件，經檢察官提起公訴（九十一年度偵字第五五七０號），本院判
決如左：
    主      文
甲○○連續收受贓物，累犯，處有期徒刑伍月，如易科罰金，以佰元折算壹日。
    事      實
一、甲○○曾於民國八十八年、八十九年間，先後均因竊盜案件，分別經法院判處有
    期徒刑五月、三月確定，嗣法院經裁定定應執行刑為有期徒刑七月確定，其又於
    八十九年間因施用毒品案件，經法院判處有期徒刑五月確定，二案接續執行，甫
    於九十年十一月六日縮刑期滿執行完畢。詎其猶不知悔改，明知郭宜龍（另由檢
    察官簽分偵辦）所持有之車牌號碼ＭＫ─八九七五號自用小客車並無來合法來源
    證明，係屬來源不明之贓物（該自用小客車為乙○○所有，借予丙○○使用，於
    九十一年八月四日晚上九時五十分許，在彰化縣溪湖鎮○○路一七九號前為郭宜
    龍所竊取），甲○○竟基於概括之犯意，自九十一年八月十三日左右起至同年月
    十六日止，先後二至三次在彰化縣溪湖鎮○道路二三九號郭宜龍住處，連續向郭
    宜龍借用該部贓車使用。嗣於九十一年八月十六日下午五時許，甲○○駕駛該部
    贓車，行經彰化縣溪湖鎮○○街時，為警查獲。
二、案經彰化縣警察局溪湖分局報請臺灣彰化地方法院檢察署檢察官偵查起訴。
    理      由
一、訊據被告甲○○固坦承於右揭時、地向郭宜龍借用該部車牌號碼ＭＫ─八九七五
    號自用小客車使用之事實不諱，惟矢口否認有何收受贓物之犯行，辯稱：我並不
    知道該自用小客車係贓車，郭宜龍跟我說這部車是向他家租房子的房客的車子，
    我只跟郭宜龍拿鎖匙，沒有拿行照，我當時有把握如被攔下，我也可以知道向誰
    借的云云。惟查，（一）車牌號碼ＭＫ─八九七五號自用小客車係乙○○所有，
    借予丙○○使用，於九十一年八月四日晚上九時五十分許，在彰化縣溪湖鎮○○
    路一七九號前為郭宜龍所竊取之事實，業據證人郭宜龍於九十二年四月九日檢察
    官訊問時供陳不諱，核與被害人丙○○及乙○○之夫王凱指述情節相符，並有贓
    物認領保管單、車輛竊盜暨車牌遺失資料個別查詢報表各一份及照片一幀在卷可
    稽，是以前開汽車係屬贓物無訛。（二）而證人郭宜龍於九十二年四月九日檢察
    官訊問時供陳：甲○○當然知道該自用小客車係贓車，因為我有跟她說過這是贓
    車，沒換牌會被抓到，她說不要緊，她會小心一點，她當然知道這是贓車，不然
    我怎麼可能借她那麼久、那麼多次，我心想這是贓車，隨她怎麼用都沒關係等語
    。
    且一般人向他人借用自用小客車時，均會向車主或有權使用人索取行車執照以證
    明合法使用權源，被告先後數次向郭宜龍借用該自用小客車，竟未向郭宜龍索取
    行車執照，又辯稱其未懷疑該自用小客車為贓車，顯與常情不合。（三）綜上所
    述，足認被告顯明知該自用小客車係贓車，其所辯顯係事後飾卸之詞，不足採信
    ，本件事證已臻明確，被告犯行堪予認定。
二、按刑法第三百四十九條第一項收受贓物罪為贓物罪之概括規定，凡與贓物罪有關
    ，不合於搬運、寄藏、故買、牙保贓物，而其物因他人財產犯罪已成立贓物之後
    ，有所收受而取得持有者均屬之，如受贈、借用等行為，均包括在「收受」之範
    圍內。本件被告甲○○明知該部自用小客車為贓物而借用駕駛之行為，已取得對
    贓物之支配管領，自該當於「收受贓物」之要件，核其所為，係犯刑法第三百四
    十九條第一項之收受贓物罪。被告先後二至三次收受贓物之犯行，時間緊接，犯
    意概括，犯罪構成要件復相同，為連續犯，應論以一罪，並依法加重其刑。查被
    告係自九十一年八月十三日左右起至同年月十六日止，有連續收受贓車之犯行，
    而公訴人僅就被告於九十一年八月十四日下午二時之收受贓車之犯行提起公訴，
    該未經起訴之部分，與檢察官起訴之部分，因被告係基於概括之犯意而為之，具
    有連續犯之關係，屬裁判上之一罪，其一部起訴之效力及於全部，故本院自得併
    予審究。查被告曾於八十八年、八十九年間，先後均因竊盜案件，分別經法院判
    處有期徒刑五月、三月確定，嗣法院經裁定定應執行刑為有期徒刑七月確定，其
    又於八十九年間因施用毒品案件，經法院判處有期徒刑五月確定，二案接續執行
    ，甫於九十年十一月六日縮刑期滿執行完畢，此有臺灣高等法院被告全國前案紀
    錄表在卷可憑，其於受有期徒刑執行完畢後五年以內再犯有期徒刑以上之本罪，
    為累犯，應依法遞加重其刑。爰審酌被告前曾有竊盜前科，甫於九十年間執行完
    畢，竟仍不知悔改，明知前揭自用小客車為贓物，仍予借用，及其犯罪之動機、
    目的、手段、所生損害暨犯罪後之態度等一切情狀，量處如主文所示之刑，並諭
    知易科罰金之折算標準，以示懲儆。
據上論斷，應依刑事訴訟法第二百九十九條第一項前段，刑法第三百四十九條第一項
、第五十六條、第四十七條、第四十一條第一項前段，罰金罰鍰提高標準條例第一條
前段、第二條，判決如主文。
中      華      民      國    九十二    年      六      月     二十     日
                                  臺灣彰化地方法院刑事第二庭
                                      法      官  石  馨  文
右正本證明與原本無異。
如不服本判決應於判決送達後十日內向本院提出上訴狀(須附繕本)。
告訴人或被害人對於判決如有不服具備理由請求檢察官上訴者，其上訴期間之計算係
以檢察官收受判決正本之日期為準。
                                      法院書記官  呂  雅  惠
中      華      民      國    九十二    年      六      月     二十四   日
附錄法條：
刑法第三百四十九條
收受贓物者，處三年以下有期徒刑、拘役或五百元以下罰金。
搬運、寄藏、故買贓物或為擔保者，處五年以下有期徒刑、拘役或科或併科一千元以
下罰金。
因贓物變得之財物，以贓物論。


司法院資訊處製作；財團法人民間司法改革基金會備份。
